臺灣高等法院臺中分院刑事裁定　　　　 96年度毒抗字第401號
抗　告　人
即　被　告　甲○○
上列抗告人因聲請觀察勒戒案件，經檢察官聲請觀察勒戒，不服
臺灣彰化地方法院中華民國96年4月16日第一審裁定（96年度毒
聲字第184號，聲請案號：臺灣彰化地方法院檢察署96年度毒偵
字第589號、96年度聲觀字第132號），提起抗告，本院裁定如下
：
    主  文
抗告駁回。
    理  由
一、按犯毒品危害防制條例第10條之罪者，檢察官應聲請法院裁
    定令入勒戒處所觀察、勒戒，其期間不得逾二月，同條例第
    20條第1項定有明文。
二、本件抗告意旨略以：抗告人即被告甲○○從未於民國95年11
    、12月某日起，至96年1月28日間，施用甲基安非他命，扣
    得之甲基安非他命一包及注射針筒是朱志遠所持有。抗告人
    之尿液檢驗有安非他命反應，可能係採集尿液過程，多人操
    作，難免有疏忽。尿液篩檢誤判，詮昕科技股份有限公司濫
    用藥物尿液檢驗報告，不足作為令人抗告人入勒戒處觀察勒
    戒之唯一證據云云；並提出檢驗日期為96年5月2日安非他命
    為陰性之賴醫事檢驗所之毒品檢測報告單一紙為證。
三、原審法院以：抗告人甲○○自95年11、12月間某日起，至96
    年1月28日下午5時為警採尿止，施用第二級毒品甲基安非他
    命多次，嗣於96年1月28日下午3時40分許，在彰化縣鹿港鎮
    ○○路與信義路為警盤查所獲，並扣得第二級毒品甲基安非
    他命1包（毛重0.4公克）及注射針筒1支。上揭犯罪事實，
    業經抗告人於警詢中坦承其係自95年11月8日晚間8時許起，
    至96年1月8日晚間12時許止，有施用第二級毒品甲基安非他
    命多次之犯行；抗告人於前揭時、地為警查獲後，經警採集
    其尿液送驗之結果，確呈安非他命、甲基安非他命陽性反應
    ，亦有詮昕科技股份有限公司96年3月28日報告編號0000000
    0號濫用藥物尿液檢驗報告各1紙附卷可稽；復有前揭扣案物
    可資佐證；證人朱志遠於96年3月9日偵訊時，具結證稱：甲
    ○○有施用安非他命，曾在95年11、12月間和抗告人一起在
    抗告人家跟抗告人一起施用安非他命等語明確，足認被告確
    有上開施用甲基安非他命之犯行無訛，爰適用毒品危害防制
    條例第20條第1項之規定，依檢察官之聲請裁定將被告送勒
    戒處所觀察、勒戒。經核認事用法，均無不合。抗告人所提
    出之毒物檢測報告單雖為安非他命陰性，但其檢驗日期為96
    年5月2日，並不能據以證明抗告人未於上開95年11、12月至
    96年1月28日間，未施用甲基安非他命。抗告人以上詞指摘
    原審不當，其抗告為無理由，應予駁回。
四、原審裁定第二頁第五行載為「足認被告確有上開施用第一級
    毒品之犯行無訛」，其中關於「第一級毒品」之記載，顯係
    誤載，不影響裁判本旨，併此敘明。
五、依刑事訴訟法第412條，裁定如主文。
中　　華　　民　　國　　96　　年　　5 　　月　　31　　日
            刑事第九庭    審判長法　官　陳　筱　珮
                                法　官  康  應  龍
                                法　官  趙  春  碧
上列正本證明與原本無異。
不得抗告。
                                書記官　胡  美  娟
中　　華　　民　　國　　96　　年　　6 　　月　　1 　　日
